臺灣高等法院花蓮分院刑事裁定
111年度聲字第91號
聲  請  人  臺灣高等檢察署花蓮檢察分署檢察官
受  刑  人  周容生
上列聲請人因受刑人數罪併罰有二裁判以上，聲請定其應執行之
刑(111年度執聲字第36號)，本院裁定如下：
    主  文
周容生因犯如附表所示之罪所處之刑，應執行有期徒刑伍年玖月
。
    理  由
一、聲請意旨略以：受刑人周容生因傷害、重傷害等數罪，先後
    經判決確定如附表，應依刑法第50條第1項但書第1款、第2
    項、第53條、第51條第5款規定，定其應執行之刑，爰依刑
    事訴訟法(下稱刑訴法)第477條第1項聲請裁定等語。
二、法律依據：
 (一)按裁判確定前犯數罪者，併合處罰之；數罪併罰，分別宣
     告其罪之刑，宣告多數有期徒刑者，於各刑中之最長期以
     上，各刑合併之刑期以下，定其刑期。但不得逾30年；數
     罪併罰，有二裁判以上者，依刑法第51條之規定，定其應
     執行之刑，刑法第50條第1項前段、第51條第5款、第53條
     分別定有明文。
 (二)次按定應執行刑，採限制加重原則，授權法官綜合斟酌被
     告犯罪行為之不法與罪責程度、各罪彼此間之關聯性(例如
     數罪犯罪時間、空間、各行為所侵害法益之專屬性或同一
     性、數罪對法益侵害之加重效應等)、數罪所反應被告人格
     特性與傾向、對被告施以矯正之必要性等，妥適裁量最終
     具體應實現之刑罰，以符罪責相當之要求。因此，法院於
     酌定執行刑時，應綜合上開條件，為妥適之裁量，俾符合
     實質平等原則，並於裁判內說明其裁量之理由，否則即有
     裁判不備理由之違誤(最高法院109年度臺抗字第600號裁定
     參照)。
 (三)又數罪併罰中之部分罪刑，依刑法第41條第1項至第3項之
     規定得易科罰金或得易服社會勞動，若與不得易科罰金或
     不得易服社會勞動(即必須執行自由刑)之其他罪刑合併定
     其應執行刑，因併合處罰之各該宣告刑業經法院裁判融合
     為單一之應執行刑，而不得易科罰金或不得易服社會勞動
     ，則不論所酌定之應執行刑，抑其中原可易刑之宣告刑，
     均無庸為易刑折算標準之記載(司法院院字第2702號及釋字
     第144、679號解釋意旨參照)(最高法院110年度臺抗字第32
     6號裁定參照)。
 (四)再按依刑法第53條應依刑法第51條第5款至第7款之規定，
     定其應執行之刑者，由該案犯罪事實最後判決之法院之檢
     察官，聲請該法院裁定之，刑訴法第477條第1項亦有明文
     規定。所謂該案犯罪事實最後判決之法院，係指最後審理
     事實諭知罪刑之法院而言(最高法院104年度臺非字第215號
     判決參照)。
 (五)另按數罪併罰之案件，於審判中，現雖有科刑辯論之機制
     ，惟尚未判決被告有罪，亦未宣告其刑度前，關於定應執
     行刑之事項，欲要求檢察官、被告或其辯護人為充分辯論
     ，盡攻防之能事，事實上有其困難。行為人所犯數罪，或
     因犯罪時間之先後或因偵查、審判程序進行速度之不同，
     或部分犯罪經上訴而於不同審級確定，致有二裁判以上，
     分別確定，合於數罪併罰之要件，依刑法第53條、第54條
     應依同法第51條第5款至第7款之規定，定其應執行之刑者
     ，刑訴法第477條第1項規定由檢察官聲請該法院裁定之(有
     刑法第50條第1項但書之情形，執行中應由受刑人請求檢察
     官為聲請)。依上開規定雖僅檢察官得向法院聲請(刑訴法
     第477條第2項另規定，受刑人或其法定代理人、配偶，亦
     得請求前項檢察官聲請之)，惟定應執行刑，不僅攸關國家
     刑罰權之行使，於受刑人之權益亦有重大影響，除顯無必
     要或有急迫情形外，法院於裁定前，允宜予受刑人以言詞
     、書面或其他適當方式陳述意見之機會，程序保障更加周
     全(最高法院刑事大法庭110年度臺抗大字第489號裁定參照
     )。
三、經查：
 (一)受刑人因傷害、重傷害案件，經本院判決判處如附表所示
     之刑，並均確定在案(重傷害罪部分，經最高法院以上訴不
     合法律上之程式，判決駁回受刑人之上訴，關於犯修正前
     刑法第277條第1項傷害罪部分，則經最高法院以屬於刑訴
     法第376條第1項第1款所規定之罪，認受刑人之上訴為不合
     法)，有如附表所示判決書及臺灣高等法院被告前案紀錄表
     各1份在卷可稽；又如附表編號2所示之罪乃於如附表編號1
     所示之罪裁判確定前所犯，再受刑人所犯如附表編號1所示
     之罪係得易科罰金之罪，如附表編號2所示之罪則係不得易
     科罰金之罪，惟受刑人就如附表所示各罪，業已具狀請求
     檢察官聲請合併定其應執行之刑(見執聲卷附刑事執行意見
     狀)，是檢察官依刑訴法第477條第1項規定，聲請就如附表
     所示之罪合併定其應執行之刑，洵屬正當，應予准許。
 (二)又依受刑人所出具之刑事執行意見狀內容，已就「刑法第5
     0條數罪併罰更定應執行刑相關須知」、「更定應執行刑聲
     請書」、「對於本次聲請定應執行刑有無意見要陳述？」
     等內容，詳加閱覽，經深思且明瞭定應執行刑之相關權益
     後而為，復再陳述意見於上揭刑事執行意見狀內，本院認
     尚無再予陳述意見之必要。爰審酌受刑人所犯如附表編號1
     、2之罪，在犯罪時間上雖非相近(2罪犯行相距約4月)，然
     在犯罪手段、罪質及所侵害之法益(均係侵害他人身體健康
     法益)均相同，具相當之責任非難重複程度；再衡酌上開各
     罪在所侵犯之法益是否具有替代性及可回復性(2罪犯罪客
     體均係同一被害人詹世揚，且被害人因受刑人之犯行，已
     造成嗅覺毀敗，所受侵害之法益已無可回復且不能替代)乙
     情，另考量上開各罪所反應行為人人格及犯罪傾向(受刑人
     係為貪圖錢財而犯案等)等情狀，以前揭外部界限與內部界
     限為基礎，就各罪所處之有期徒刑，定其應執行刑如主文
     所示。
 (三)另如附表編號1所示之罪原雖得易科罰金，但因與如附表編
     號2所示不得易科罰金之罪，合併處罰之結果，本院於定應
     執行刑時，自無庸為易科罰金折算標準之記載，附此敘明
     。
四、依刑訴法第477條第1項，刑法第50條第1項前段、第2項、第
    53條、第51條第5款，裁定如主文。
中　　華　　民　　國　　111 　年　　6 　　月　　27　　日
            刑事第一庭  審判長法  官  林信旭  
                              法  官  廖曉萍
                              法  官  顏維助
以上正本證明與原本無異。
如不服本裁定，應於裁定送達後5日內向本院提出抗告狀。抗告
書狀，並應敘述抗告之理由。
如因疫情而遲誤不變期間，得向法院聲請回復原狀。
中　　華　　民　　國　　111 　年　　6 　　月　　27　　日
                              書記官  秦巧穎